【裁判字號】    90,交易,50
【裁判日期】    900626
【裁判案由】    過失致死
【裁判全文】
台灣桃園地方法院刑事判決                          九十年度交易字第五號
    公  訴  人  臺灣桃園地方法院檢察署檢察官
    被      告  丙○○
右列被告因過失致死案件，經檢察官提起公訴（八十九年度偵字第一六五０七號），
及移送併辦（九十年度偵字第九０七號）本院判決如左：
    主      文
丙○○因過失致人於死，處有期徒刑柒月，緩刑參年。
    事      實
一、丙○○於民國八十九年九月六日下午三時二十分許，駕駛車牌號碼ＤＰ—一五一
    二號自用小客車，搭載友人王真徽、乙○○、丁○○，沿桃園縣龍潭鄉○○路，
    由小人國遊樂園往石門水庫方向行駛，其原應注意車輛行駛中，汽車駕駛人應注
    意車前狀況，隨時採取必要安全措施，且應注意該路段速限為時速七十公里，不
    得超速行駛，而依當時天候、路況、視距等情事，亦無不能注意之情況，竟疏未
    注意及此，貿然以時速一百公里之高速駕駛。嗣行經桃園縣龍潭鄉三林村清水坑
    三二之一號前，適因陳敬一騎乘腳踏車行駛在前，丙○○見狀欲緊急煞車閃避，
    導致車輛失控而撞及陳敬一，致陳敬一因之摔落路旁水塘而溺水窒息死亡。該車
    復因失控打滑翻車，王真徽、丁○○被彈出車外，王真徽因頭部外傷併嚴重腦挫
    傷，經送醫急救後延至同年九月十六日上午八時不治死亡，簡淑真、乙○○則因
    之受有傷害（二人過失傷害部分未據告訴）。丙○○於肇事後，犯罪未發覺前，
    向前來現場處理交通事故之桃園縣警察局平鎮分局石門派出所警員王豊儀自首並
    接受裁判。
二、案經桃園縣警察局平鎮分局報告相驗及死者王真徽之父甲○○訴由臺灣桃園地方
    法院檢察署檢察官偵查起訴暨死者陳敬一之父陳堯熏訴由臺灣桃園地方法院檢察
    署檢察官移送併辦。
    理      由
一、右開被告丙○○於前揭時、地以時速一百公里時速超速駕車，致被害人陳敬一、
    王真徽死亡等情，迭據被告於警訊、偵查中及本院審理時供承不諱，核與證人即
    同車乘客丁○○、乙○○證述及被害人王真徽之父甲○○、被害人陳敬一之父陳
    堯熏指述之情節相符，並有道路交通事故調查報告表一紙及相片四十三張附卷可
    稽。而本件被害人陳敬一確係因遭車輛撞擊飛落池塘中，致溺水死亡、王真徽確
    係因本件車禍致受有腦挫傷不治死亡等情，業經臺灣桃園地方法院檢察署檢察官
    督同法醫師相驗無訛，並製有勘驗筆錄、相驗屍體證明書及驗斷書各一份及相驗
    照片九張存卷可按。按汽車行車速度，依標誌之規定；又汽車行駛時，駕駛人應
    注意車前狀況，隨時採取必要之安全措施，道路交通安全規則第九十三條第一項
    、第九十四條第三項分別定有明文。被告駕車自應注意遵守前開規定，且肇事當
    時天候為晴、路面無缺陷亦無障礙物、視距良好等情事，並無不能注意之情事存
    在，被告竟疏未注意及此，以一百公里之時速超速行駛，以致肇事，被告自有過
    失，且其過失與被害人陳敬一、王真徽之死亡間有相當之因果關係。是本件事證
    明確，被告過失致死犯行，堪予認定。
二、核被告丙○○所為，係犯刑法第二百七十六條第一項之過失致人於死罪。被告一
    過失駕車行為同時造成被害人陳敬一及王真徽死亡，同時侵害二個生命法益，觸
    犯構成要件相同之罪名，為想像競合犯，應依刑法第五十五條規定從一重之過失
    致人於死罪論處。公訴人雖僅就被告駕車肇事致被害人王真徽死亡部分之犯行提
    起公訴，然檢察官就犯罪事實一部起訴者，其效力及於全部，本件被告因同一駕
    車肇事而致被害人陳敬一死亡部分之犯罪事實，與前揭論罪科刑之部分，有想像
    競合犯之裁判上一罪關係，已如前述，本院自應就屬於裁判上一罪之部分一併加
    以審判。再查，被告於肇事後，犯罪未發覺前，向前來現場處理交通事故之桃園
    縣警察局平鎮分局石門派出所警員王豊儀自首並接受裁判等情，業經證人王豊儀
    於本院訊問時證述屬實（見本院九十年三月二十九日審理筆錄），應依刑法第六
    十二條前段之規定減輕其刑。爰審酌被告以一百公里之車速高速駕駛，以致肇事
    ，輕忽他人之生命，且同時造成兩人死亡，過失之程度非輕，惟事後雖已與被害
    人家屬達成和解，並分別依約賠償三百四十萬元、一百一十萬元，有卷附調解書
    二紙可稽，犯罪後坦承犯行及其品行、性格等一切情狀，量處如主文所示之刑，
    以資懲儆。末查，被告未曾受有期徒刑以上刑之宣告，有卷附台灣高等法院被告
    全國前案記錄表可按，渠因一時失慮，偶罹刑典，犯後已坦承犯行，深具悔意，
    經此偵審教訓，當知所警惕，信無再犯之虞，並經公訴人求處從輕量刑，本院認
    所宣告之刑以暫不執行為適當，並諭知緩刑三年，以啟自新。
據上論斷，應依刑事訴訟法第二百九十九條第一項前段，刑法第二百七十六條第一項
、第五十五條、第六十二條前段、第七十四條第一款，罰金罰鍰提高標準條例第一條
前段，判決如主文。
本案經檢察官鄭重文到庭執行職務。
中      華      民      國    九十      年      六      月    二十六    日
                                臺灣桃園地方法院交通法庭
                                          法  官  陳永來
右正本證明與原本無異。
如不服本判決，應於判決送達後十日內向本院提出上訴狀( 應附繕本 )，上訴於
臺灣高等法院。
                                         書記官   洪明媚
中      華      民      國    九十     年      六     月      二十八    日
附論罪科刑依據之法條：
刑法第二百七十六條第一項
因過失致人於死者，處二年以下有期徒刑、拘役或二千元以下罰金。


司法院資訊處製作；財團法人民間司法改革基金會備份。
